【裁判字號】    98,上訴,779
【裁判日期】    980916
【裁判案由】    偽造文書等
【裁判全文】
臺灣高等法院高雄分院刑事判決         98年度上訴字第779號
上  訴  人  臺灣高雄地方法院檢察署檢察官
被      告  乙○○
上列上訴人因被告偽造文書等案件，不服臺灣高雄地方法院98年
度訴字第192 號中華民國98年4 月9 日第一審判決（起訴案號：
臺灣高雄地方法院檢察署97年度偵字第35043 號），提起上訴，
本院判決如下：
     主  文
原判決關於乙○○幫助詐欺取財未遂部分撤銷。
乙○○幫助犯詐欺取財未遂罪，處有期徒刑肆月，如易科罰金，
以新臺幣壹仟元折算壹日。
其他上訴駁回。
     事  實
一、緣甲○○（業經本院判處有期徒刑2 年6 月在案）於民國97
    年11月初某日依報紙求職廣告，經真實姓名、年籍不詳，自
    稱為「老闆」之詐欺集團成年男子（下稱「老闆」）面試錄
    取，加入該詐騙集團，遂與「老闆」及該詐騙集團所屬之成
    年成員，共同基於意圖為自己不法所有，及行使偽造公文書
    、特種文書（原判決誤繕為行使變造特種文書）之犯意聯絡
    ，由「老闆」交付插用門號為0000000000、0000000000、00
    00000000號等SIM 卡（即附表二編號5 所示之SIM 卡）之如
    附表二編號3 、4 所示之行動電話共3 支予甲○○，供其依
    指示從事詐欺犯行。而於97年11月4 日上午9 時許，先由該
    詐欺集團成員分別佯裝為中央健保局人員、「張文生」警員
    、「林坤凱」隊長及「黃河村」檢察官，打電話向丙○○偽
    稱：其健保卡遺失遭人冒名申請新卡，遭人冒用身分證租屋
    設立金控公司洗錢，如未於3 日內據實告知全部帳戶存款並
    領出交由檢方處理，將移送檢察官專案處理、提起公訴並羈
    押在看守所云云，致丙○○陷於錯誤，趕往金融機構提領新
    臺幣（下同）80萬元，依指示於97年12月8 日下午4 時許前
    往高雄縣茄萣鄉公所前等候。而甲○○持用前揭門號000000
    0000號行動電話接獲「老闆」電話指示後，即與集團另一成
    員前往高雄地區領取「老闆」以其先前提供之個人照片1 張
    ，而在不詳時、地黏貼於偽造之「臺灣高雄地方法院服務證
    （單位：監管科、姓名：劉祥俊）」，偽造而成之特種證件
    1 張；並於同日下午3 時41分許，在高雄市左營地區某處7-
    11便利超商利用傳真，接收已由不詳姓名、年籍之詐騙集團
    成年成員於不詳時、地，偽造之「臺北地方法院地檢署監管
    科」、「臺北地檢署監管科收據」等公文書各1 張，再由該
    陪同甲○○前往之詐騙集團成年男子，持利用不知情人員於
    不詳時、地所偽刻之「臺灣高雄地方法院檢察署印」公印1
    顆，蓋印於前揭偽造之公文書上之「公鑑」欄內，偽造成用
    以表示各該監管清查命令及收據係由臺灣臺北地方法院檢察
    署（下稱臺北地檢署）及臺灣高雄地方法院檢察署（下稱高
    雄地檢署）所製作之公文書。再於同日下午4 時許，前往前
    揭茄萣鄉公所前，由甲○○配戴前開服務證，向丙○○表示
    其係檢察官指派人員而行使之，丙○○不疑有他，將80萬元
    悉數交付甲○○，甲○○則將前揭「臺北地方法院地檢署監
    管科」（內容如附表一編號1 所示）公文書1 張交付予丙○○而行使之，足以生損害於臺灣高雄地方法院（原判決誤繕
    為高雄地檢署）核發服務證之正確性、高雄地檢署及臺北地
    檢署核發公文書之公信力暨「劉祥俊」。甲○○得手後，旋
    依指示將前揭款項攜往高雄市（原判決誤繕為高雄縣）左營
    高鐵站交付予不詳姓名、年籍之詐騙集團成年成員，並因此
    獲得8,000 元之報酬。97年12月11日某時許，該詐騙集團再
    接續由自稱「陳豐達」主任檢察官之成年男子撥打電話予丙○○，佯稱：其另在新加坡等地都有洗錢紀錄，須再予調查
    ，要求其提領帳戶內定存220 萬元，否則將逕行起訴云云，
    致丙○○誤信為真而陷於錯誤，趕往金融機構提領220 萬元
    ，於下午4 時許前往高雄縣茄萣鄉○○○ 段27號圖書館前等
    候。甲○○遂循同前模式於同日下午1 時8 分許，接收並蓋
    用上開偽造公印於「臺北地方法院地檢署監管科」、「臺北
    地檢署監管科收據」等公文書各1 張上，而偽造該等公文書
    完成後，旋依「老闆」指示，於同日下午4 時許，前往上開
    圖書館前，再配戴前揭服務證向丙○○表示其係檢察官指派
    人員而行使之，丙○○不疑有他而將220 萬元悉數交付甲○○，甲○○則將前揭已偽造完成之「臺北地方法院地檢署監
    管科」（內容如附表一編號3 所示）公文書1 張交付丙○○
    而行使之，使丙○○前後2 次共計受有300 萬元之損害，並
    足以生損害於臺灣高雄地方法院（原判決誤繕為高雄地檢署
    ）核發服務證之正確性、高雄地檢署及臺北地檢署核發公文
    書之公信力暨「劉祥俊」。甲○○得手後，旋依指示將前揭
    款項中之170 萬元以匯款方式，匯至詐騙集團所使用之帳戶
    中，其餘50萬元則攜往高雄市（原判決誤繕為高雄縣）左營
    高鐵站，交付不詳姓名、年籍之詐騙集團成年成員，並因此
    獲得1 萬5,000 元之報酬。
二、嗣「老闆」認甲○○已可獨立作業，遂令其自行找尋司機從
    事收款工作，甲○○乃委請乙○○擔任其司機。乙○○見甲○○向他人收取大筆現金款項，且不願明確告知實際工作內
    容，可預見甲○○可能涉及不法，即其有可能幫助詐欺集團
    不法收取他人款項及掩飾或隱匿重大犯罪所得財物，竟仍不
    悖其本意，基於幫助詐欺之不確定故意，擔任甲○○之司機
    。隨後甲○○持前揭門號0000000000號行動電話接獲「老闆
    」指示後，即請乙○○於97年12月15日上午某時，先駕駛車
    牌號碼8921-MN 號（起訴書誤載為89210-MN號）自用小客車
    ，搭載其前往桃園青埔高鐵站向不詳姓名、年籍之詐騙集團
    成年男子收取前揭偽刻之公印1 顆後，前往高雄地區待命。
    同年12月16日某時許，該詐騙集團又接續由自稱「陳豐達」
    主任檢察官之成年男子撥打電話予丙○○，循同前模式要求
    丙○○提領60萬元，於下午5 時30分許至上開圖書館前交款
    云云。然丙○○已心生疑竇而告知其子曾清元，經曾清元報
    警後，依警方指示由丙○○依約前往上址等候詐欺集團成員
    。甲○○於接獲「老闆」電話指示後，要求乙○○於同日下
    午4 時30、31分許，搭載其前往某便利超商，而利用該超商
    之傳真機接收並蓋用前揭公印於偽造之「臺北地方法院地檢
    署監管科」、「臺北地檢署監管科收據」等公文書各1 張上
    ，而完成偽造公文書，旋於同日下午5 時40分許，抵達前揭
    圖書館前，甲○○單獨下車欲向丙○○收取60萬元之際，為
    埋伏員警當場逮捕，乙○○見狀即駕車逃逸，惟仍為現場埋
    伏員警察覺，進而攔停後予以逮捕，甲○○向丙○○詐取60
    萬元之行為始未遂，嗣經警當場扣得如附表一、二各編號所
    示之物，因而查悉上情。
三、案經丙○○訴由高雄縣政府警察局湖內分局報請高雄地檢署
    檢察官偵查起訴。
     理  由
壹、證據能力方面：
    按傳聞法則之重要理論依據，在於傳聞證據未經當事人之反
    對詰問予以核實，乃予排斥，惟若當事人已放棄對原供述人
    之反對詰問權，於法院審判時表明同意該等傳聞證據可作為
    證據，基於證據資料愈豐富，愈有助於真實發現之理念，並
    貫徹刑事訴訟法修法加重當事人進行主義之精神，確認當事
    人對於證據能力有處分權之制度，傳聞證據經當事人同意作
    為證據，法院認為適當者，亦得為證據。本件檢察官於本院
    準備程序業已表示對於全案卷證所存證據均同意有證據能力
    （見本院卷第53頁正、反面）；而被告乙○○於本院審理期
    日就檢察官所引用證據之證據能力，亦明確表示沒有意見（
    見本院卷第146 頁），本院復斟酌該等證據並非非法取得，
    亦無證明力明顯過低之情形，以之作為證據，應屬適當，是
    依刑事訴訟法第159 條之5 第1 項規定，應認該等證據均得
    採為證據。
貳、實體方面：
一、有罪部分：
  (一)訊據被告乙○○固坦承載送同案被告甲○○至高雄縣茄萣鄉
    ○○○ 段27號圖書館前之事實，惟矢口否認有何幫助詐欺取
    財犯行，辯稱：伊只是單純擔任甲○○的司機，對於甲○○
    做的事，伊完全不知情等語。經查：
  1.被告乙○○於97年12月15日上午某時，駕駛車牌號碼8921-M
    N 號自用小客車，搭載被告甲○○前往桃園青埔高鐵站向不
    詳姓名、年籍之詐騙集團成年男子收取偽刻之「臺灣高雄地
    方法院檢察署印」之公印1 顆後，復於同日下午4 時30、31
    分許，搭載甲○○前往某便利超商，由甲○○利用該超商傳
    真機接收並蓋用前揭公印於偽造之「臺北地方法院地檢署監
    管科」、「臺北地檢署監管科收據」等公文書各1 張後，旋
    於同日下午5 時40分許，搭載甲○○抵達前開茄萣鄉圖書館
    前，而於甲○○單獨下車欲向丙○○收取60萬元之際，為埋
    伏員警逮獲等情，業經證人即同案被告甲○○供陳在卷（見
    本院卷第86至89頁）；核與證人即告訴人丙○○於警詢、偵
    查及原審證述情節（見警卷第3 至5 頁、偵卷第28至29頁、
    原審卷第63至68頁），大致相符。參以被告乙○○於警詢，
    亦自承前開搭載被告甲○○至茄萣鄉圖書館而為警緝獲之事
    實（見警卷第18至21頁）。是此部分之事實，足堪認定。
  2.被告乙○○雖有前開搭載被告甲○○之行為，惟被告乙○○
    於97年12月16日下午搭載被告甲○○至前開圖書館前，欲向
    丙○○收取60萬元，雖當場為警逮獲，然被告甲○○並未告
    知被告乙○○其前揭行為內容，而被告乙○○就被告甲○○
    所為，亦不知情等情，迭據證人即被告甲○○於警詢、偵訊
    及原審陳述綦詳（見偵卷第15至16頁、第29至30頁，原審卷
    第70頁）。參以證人即告訴人丙○○於原審證稱：第1 、2
    次沒有看到乙○○，本次（即第3 次）是警察抓到時才看到
    乙○○，這次查獲時對方所開的車顏色，亦與前2 次開的白
    色車不同等語（見原審卷第65頁），則被告乙○○辯稱其為
    警查獲此次，是被告甲○○臨時請其擔任司機等語，即難遽
    認無稽。被告乙○○為警查獲此次，既係被告甲○○臨時委
    請其擔任司機，有如前述，而檢察官復未舉證證明被告乙○○就被告甲○○與詐騙集團成員所為行使偽造公文書、特種
    文書及詐欺取財等犯行，有何犯意聯絡，或就構成要件行為
    有所分擔，自難僅據被告乙○○曾有搭載被告甲○○之情事
    ，即遽認被告乙○○亦係被告甲○○等詐騙集團之一份子，
    而屬共同正犯。
  3.於本案雖無積極證據證明被告乙○○係被告甲○○等詐騙集
    團之一份子，而就被告甲○○及其他共犯之上揭犯行應論以
    共同正犯，惟被告乙○○擔任被告甲○○之司機，曾搭載被
    告甲○○取款次數共有2 次（包括被查獲之此次，另1 次則
    與本案無關），被告甲○○亦從該收取之金錢中，直接抽取
    部分金額交付被告乙○○，作為其車資報酬一節，業據證人
    即被告甲○○結證在卷（見原審卷第70頁），足見被告乙○○曾目睹被告甲○○一下車後，即拿取大筆金錢上車之情事
    。參以被告乙○○於偵查中自陳：「甲○○在車上有接電話
    ，他都講是，再抄下地址叫我載他去。我有問他做何事，他
    說不要問那麼多」、「（問：有無懷疑他從事非法工作？）
    一開始有，但我不知道他下車做什麼，他又說不要問那麼多
    」等語（見偵卷第17至18頁）；復於原審供稱：當初看見甲○○下車即可拿取大筆金錢，也感到奇怪等語（見本院卷第
    56頁），顯然可見被告乙○○斯時就被告甲○○行為之正當
    性與合法性，業已產生懷疑。是以，若謂被告乙○○於搭載
    被告甲○○時，就被告甲○○可能從事不法行為毫無預見，
    誠然悖諸常理。再者，復參以本件為警查獲時，被告乙○○
    一見被告甲○○遭警逮捕，即急欲駕車逃逸乙節（此亦據證
    人丙○○證述綦詳，見原審卷第65至66頁），益足徵被告乙○○確有被告甲○○斯時係從事非法犯行之預見，否則，衡
    情被告乙○○實無無故駕車逃逸之必要。職是，被告乙○○
    前揭所辯，應係事後圖卸之詞，殆可認定。
  4.再被告乙○○固非被告甲○○等詐騙集團成員上揭犯行之共
    同正犯，有如上述，然被告乙○○既可預見被告甲○○係從
    事不法行為，仍不悖己意，擔任被告甲○○之駕駛，對被告
    甲○○之行為予以助力，促成詐欺取財犯罪之成立，自不得
    因其非明知被告甲○○實際行為內容即解免其責。從而，被
    告乙○○主觀上確具幫助詐欺取財之不確定故意，客觀上有
    前揭幫助詐欺取財之犯行甚明。
  5.綜上，被告乙○○上開所辯，應係事後圖卸之詞，並無足採
    。事證明確，其幫助詐欺取財犯行，洵堪認定。
  (二)核被告乙○○所為所為，係犯刑法第30條第1 項前段、第33
    9 條第3 項、第1 項之幫助犯詐欺取財未遂罪。公訴意旨認
    被告乙○○所為，係犯刑法第339 條第1 項之詐欺取財既遂
    罪，尚有未合。被告甲○○就此次詐欺丙○○60萬元之犯行
    ，雖已著手於犯罪行為之實行，然尚未得手，應論以未遂犯
    。被告乙○○幫助被告甲○○詐欺丙○○60萬元未遂，為幫
    助犯，茲依刑法第30條第2 項之規定，按正犯即被告甲○○
    詐欺取財未遂之刑減輕之。
  (三)原審就此部分認罪證明確，因而論處被告乙○○罪刑，固非
    無見。然查：被告乙○○所為，係幫助犯詐欺取財未遂罪，
    有如前述，惟原判決認「被告乙○○已著手於幫助詐欺犯罪
    行為之實施，而未至詐取他人動產之結果，為未遂犯」，尚
    有未恰。檢察官上訴意旨主張被告乙○○與被告甲○○應論
    以共同正犯，且原審就被告乙○○部分量刑過輕，並據之指
    摘原判決此部分不當，雖無理由，然原判決此部分既有上開
    違誤，自應由本院將之撤銷改判。爰審酌被告乙○○為貪圖
    賺取暴利外快，雖可預見幫助犯罪之情，仍不悖己意，便利
    被告甲○○詐騙丙○○，所為誠屬非是，犯後又飾詞圖卸，
    顯難認其有所悔意；惟念及其僅係擔任甲○○之司機，犯罪
    時間未長，犯罪情節尚非重大等一切情狀，因認原審公訴檢
    察官就被告乙○○部分，具體求處有期徒刑7 月，尚嫌過重
    ，爰仍如原審量處有期徒刑4 月，並諭知以1,000 元折算1
    日之易科罰金折算標準。
二、無罪部分：
  (一)公訴意旨另以：緣被甲○○及某詐騙集團共同基於意圖為自
    己不法所有及行使偽造文書之犯意聯絡，於97年11月初某日
    ，先由該集團偽造以「檢察官黃河村」名義所核發之「臺北
    地檢察署監管科收據」、「臺北地檢察署監管科通知書」等
    公文書及偽造之「臺灣高雄地方法院檢察署印」印章及「臺
    灣高雄地方法院監管科劉祥俊」服務證，再由甲○○在前開
    收據及通知書上蓋用偽造之「臺灣高雄地方法院檢察署印」
    之印文，且將自己照片黏貼在偽造之「臺灣高雄地方法院監
    管科劉祥俊」服務證處，足生損害於臺灣臺北地方法院檢察
    署、臺灣高雄地方法院、黃河村及劉祥俊。繼於97年11 月4
    日，該詐騙集團人員以「假冒檢警人員辦案，真詐騙」方式
    撥打電話向丙○○詐財，詎丙○○竟誤信為真而陷於錯誤同
    意交款，甲○○則依詐騙集團之指示，持偽造之上開書記官
    證件冒充公務員行使職務，接續於97年12月8 日下午4 時、
    12月11日下午4 時許，在高雄縣茄萣鄉○○路○段27號前，
    當面向丙○○取款80萬、220 萬元，並交付上揭蓋妥偽造印
    文之偽造收據及通知書，得手後再依指示，以匯款或攜帶詐
    得款項至高雄市左營區臺灣高鐵左營站附近，以面交方式交
    付予詐騙集團成員，甲○○因此分別獲得報酬8,000 元、1
    萬5,000 元。嗣於97年12月16日下午5 時40分，甲○○另邀
    約知情之林佳宏參與詐騙行為，並委請林佳宏駕駛車牌號碼
    8921-MN 號之自用小客車，共同至上開取款地，再以同一手
    法欲三度向丙○○索取款項60萬元之際，經業已發現受騙之
    丙○○報警，而當場查獲，因認被告乙○○就前開偽造「臺
    北地檢察署監管科收據」、「臺北地檢察署監管科通知書」
    等公文書，及「臺灣高雄地方法院監管科劉祥俊」服務證，
    並均據而行使之行為，另涉犯刑法第216 條、第211 條之行
    使偽造公文書，及同法第216 條、第212 條之行使偽造特種
    文書罪嫌等語。
  (二)按犯罪事實應依證據認定之，無證據不得認定犯罪事實；不
    能證明被告犯罪者，應諭知無罪之判決，刑事訴訟法第154
    條第2 項、第301 條第1 項前段分別定有明文。復事實之認
    定，應憑證據，如未能發現相當證據，或證據不足以證明，
    自不能以推測或擬制之方法，為裁判基礎；又認定不利於被
    告之事實，須依積極證據，苟積極證據不足為不利於被告事
    實之認定時，即應為有利被告之認定，更不必有何有利之證
    據；再認定犯罪事實，所憑之證據，雖不以直接證據為限，
    間接證據亦包括在內，然無論直接或間接證據，其為訴訟上
    之證明，須於通常一般之人均不致於有所懷疑，而得確信其
    為真實之程度者，始得據之為有罪之認定，倘其證明尚未達
    到此一程度，而有合理性懷疑之存在時，即無從為有罪之認
    定（最高法院30年上字第816 號、40年臺上字第86號、76年
    臺上字第4986號判例意旨參照）。
  (三)公訴意旨認被告乙○○涉犯前開罪嫌，無非係以被告乙○○
    及同案被告甲○○之供述、告訴人丙○○之證述，及如附表
    一、二所示之扣押物等，為其論罪依據。
  (四)訊據被告乙○○堅決否認有何行使偽造公文書及特種文書犯
    行，辯稱：該部分的事，伊並不知情，伊只是擔任甲○○的
    司機等語。經查：被告乙○○固有上開駕車搭載被告甲○○
    ，而對甲○○詐欺丙○○之犯行（指被告甲○○第3 次詐騙
    丙○○部分），予以助力之事實，然檢察官並未舉證證明被
    告乙○○就被告甲○○與詐騙集團成員所為之偽造前開公文
    書、特種文書，並進而行使之犯行，有何犯意聯絡，或就構
    成要件行為有所分擔，前亦述及，是自難僅憑據被告乙○○
    曾有搭載被告甲○○之情事，即遽認被告乙○○就被告甲○○等詐騙集團成員之偽造公文書、特種文書，並進之行使之
    犯行，係屬知情，復進而認其與被告甲○○等詐騙集團成員
    就該等犯行，有犯意之聯絡，或行為之分擔。
  (五)綜上，檢察官所為之舉證，既不足證明被告乙○○有上開行
    使偽造公文書，及行使偽造特種文書罪行，而本院復查無其
    他積極證據，足以證明被告乙○○有此部分之犯行，犯罪自
    屬不能證明，依諸前揭刑事訴訟法第301 條第1 項前段之規
    定，自應為其此部分無罪之諭知。
  (六)原審因而就行使偽造公文書，及行使偽造特種文書部分，均
    為被告乙○○無罪之諭知，核無不合。檢察官上訴仍執前開
    情詞，指摘原判決此部分不當，為無理由，應予駁回。
、被告乙○○被訴僭行公務員職權部分，業經原審為無罪判決
    確定，茲不再論列。
肆、被告甲○○部分，業經本院另行審結。
據上論結，應依刑事訴訟法第368 條、第369 條第1 項前段、第
364 條、第299 條第1 項前段，刑法第30條、第339 條第1 項、
第3 項、第41條第1 項，刑法施行法第1 條之1 ，判決如主文。
本案經檢察官張金塗到庭執行職務。
中    華    民    國    98    年    9     月    16    日
                  刑事第一庭    審判長法  官 翁慶珍
                                      法  官 莊崑山
                                      法  官 徐美麗
以上正本證明與原本無異。
行使偽造公文書部分檢察官如不服本判決應於收受本判決後10日
內向本院提出上訴書狀，其未敘述上訴理由者，並得於提起上訴
後10日內向本院補提理由書狀（均須按他造當事人之人數附繕本
）「切勿逕送上級法院」。
行使偽造特種文書、詐欺取財部分，檢察官及被告均不得上訴。
中    華    民    國    98    年    9     月    16    日
                                      書記官 賴梅琴
附錄本判決論罪科刑法條：
《刑法第30條》
幫助他人實行犯罪行為者，為幫助犯。雖他人不知幫助之情者，
亦同。
幫助犯之處罰，得按正犯之刑減輕之。
《刑法第339條》
意圖為自己或第三人不法之所有，以詐術使人將本人或第三人之
物交付者，處5 年以下有期徒刑、拘役或科或併科1 千元以下罰
金。
以前項方法得財產上不法之利益或使第三人得之者，亦同。
前二項之未遂犯罰之。
附表一：（於正犯甲○○罪刑項下諭知沒收）
 ┌──┬────────┬───────┬──────┬───┬────┐
 │編號│文件/ 印章名稱  │文件內容簡述  │ 偽造之印文 │數量  │沒收部分│
 ├──┼────────┼───────┼──────┼───┼────┤
 │1   │臺北地方法院地檢│1.提存物受取人│「公鑑」欄上│壹張  │公印文部│
 │    │署監管科        │  姓名或名稱：│之「臺灣高雄│      │分，依刑│
 │    │                │? 丙○○。    │地方法院檢察│      │法第219 │
 │    │                │2.存提物之名稱│署印」公印文│      │條之規定│
 │    │                │  種類數量：捌│壹枚。      │      │，宣告沒│
 │    │                │  拾萬元整。  │            │      │收。    │
 │    │                │3.申請日期：  │            │      │公文書部│
 │    │                │? 97年12月8日 │            │      │分，已交│
 │    │                │4.傳真上載「De│            │      │付丙○○│
 │    │                │  c 08 15:41、│            │      │收受，不│
 │    │                │  000000000」 │            │      │宣告沒收│
 │    │                │              │            │      │。      │
 ├──┼────────┼───────┼──────┼───┼────┤
 │2   │臺北地檢署監管科│1.丙○○。    │「公鑑」欄上│壹張  │公文書部│
 │    │收據            │2.捌拾萬元整。│之「臺灣高雄│      │分，未交│
 │    │                │3.申請日期：  │地方法院檢察│      │付丙○○│
 │    │                │? 97年12月8日 │署印」公印文│      │收受，依│
 │    │                │4.傳真上載「De│壹枚。      │      │刑法第38│
 │    │                │  c 08 15:41、│            │      │條第1 項│
 │    │                │  000000000」 │            │      │第2 款之│
 │    │                │              │            │      │規定，宣│
 │    │                │              │            │      │告沒收。│
 ├──┼────────┼───────┼──────┼───┼────┤
 │3   │臺北地方法院地檢│1.提存物受取人│「公鑑」欄上│壹張  │公印文部│
 │    │署監管科        │  姓名或名稱：│之「臺灣高雄│      │分，依刑│
 │    │                │? 丙○○。    │地方法院檢察│      │法第219 │
 │    │                │2.存提物之名稱│署印」公印文│      │條之規定│
 │    │                │  種類數量：貳│壹枚。      │      │，宣告沒│
 │    │                │  佰貳拾萬元整│            │      │收。    │
 │    │                │  。          │            │      │公文書部│
 │    │                │3.申請日期：  │            │      │分，已交│
 │    │                │? 97年12月11日│            │      │付丙○○│
 │    │                │4.傳真上載「De│            │      │收受，不│
 │    │                │  c 11 13:08、│            │      │宣告沒收│
 │    │                │  000000000 」│            │      │。      │
 ├──┼────────┼───────┼──────┼───┼────┤
 │4   │臺北地檢署監管科│1.丙○○。    │「公鑑」欄上│壹張  │公文書部│
 │    │收據            │2.貳佰貳拾萬元│之「臺灣高雄│      │分，未交│
 │    │                │? 整。        │地方法院檢察│      │付丙○○│
 │    │                │3.申請日期：  │署印」公印文│      │收受，依│
 │    │                │? 97年12月11日│壹枚。      │      │刑法第38│
 │    │                │4.傳真上載「De│            │      │條第1 項│
 │    │                │  c 11 13:08、│            │      │第2 款之│
 │    │                │  000000000 」│            │      │規定，宣│
 │    │                │              │            │      │告沒收。│
 ├──┼────────┼───────┼──────┼───┼────┤
 │5   │臺北地方法院地檢│1.提存物受取人│「公鑑」欄上│壹張  │公文書部│
 │    │署監管科        │  姓名或名稱：│之「臺灣高雄│      │分，依刑│
 │    │                │? 丙○○。    │地方法院檢察│      │法第38條│
 │    │                │2.存提物之名稱│署印」公印文│      │第1 項第│
 │    │                │  種類數量：陸│壹枚。      │      │2 款之規│
 │    │                │? 拾萬元整。  │            │      │定，宣告│
 │    │                │3.申請日期：  │            │      │沒收。  │
 │    │                │? 97年12月16日│            │      │        │
 │    │                │4.傳真上載「De│            │      │        │
 │    │                │  c 16 16:30、│            │      │        │
 │    │                │  000000000 」│            │      │        │
 ├──┼────────┼───────┼──────┼───┼────┤
 │6   │臺北地檢署監管科│1.丙○○。    │「公鑑」欄上│壹張  │同上    │
 │    │收據            │2.陸拾萬元整。│之「臺灣高雄│      │        │
 │    │                │3.申請日期：  │地方法院檢察│      │        │
 │    │                │? 97年12月16日│署印」公印文│      │        │
 │    │                │4.傳真上載「De│壹枚。      │      │        │
 │    │                │  c 16 16:30、│            │      │        │
 │    │                │  000000000 」│            │      │        │
 ├──┼────────┼───────┼──────┼───┼────┤
 │7   │臺北地方法院地檢│1.提存物受取人│「公鑑」欄上│正本、│無證據證│
 │    │署監管科        │  姓名或名稱：│之「臺灣高雄│影本各│明與本案│
 │    │                │? 鍾萬吉。    │地方法院檢察│1 張，│有關，不│
 │    │                │2.存提物之名稱│署印」公印文│共計2 │予宣告沒│
 │    │                │  種類數量：陸│壹枚。（正本│張。  │收。    │
 │    │                │? 拾萬元整。  │、影本各壹枚│      │        │
 │    │                │3.申請日期：  │，共計貳枚）│      │        │
 │    │                │? 97年12月16日│            │      │        │
 ├──┼────────┼───────┼──────┼───┼────┤
 │8   │臺北地檢署監管科│1.鍾萬吉。    │「公鑑」欄上│壹張  │同上    │
 │    │收據            │2.陸拾萬元整。│之「臺灣高雄│      │        │
 │    │                │3.申請日期：  │地方法院檢察│      │        │
 │    │                │? 97年12月16日│署印」公印文│      │        │
 │    │                │              │壹枚。      │      │        │
 ├──┼────────┼───────┼──────┼───┼────┤
 │9   │臺灣高雄地方法院│科別：監管科  │ 無         │壹張  │依刑法第│
 │    │服務證          │姓名：劉祥俊  │            │      │38條第1 │
 │    │                │              │            │      │項第2 款│
 │    │                │              │            │      │之規定，│
 │    │                │              │            │      │宣告沒收│
 │    │                │              │            │      │。      │
 ├──┼────────┼───────┼──────┼───┼────┤
 │10  │臺灣高雄地方法院│ 無           │? 無        │壹顆  │依刑法第│
 │    │檢察署印        │              │            │      │219 條之│
 │    │                │              │            │      │規定，宣│
 │    │                │              │            │      │告沒收。│
 └──┴────────┴───────┴──────┴───┴────┘
附表二：（諭知沒收部分，係於正犯甲○○罪刑項下為之）
 ┌──┬───────────┬──────────┐
 │編號│扣押物品              │備註                │
 ├──┼───────────┼──────────┤
 │1   │筆記本1 本            │供犯罪所用，依刑法第│
 │    │                      │38條第1 項第2 款之規│
 │    │                      │定，宣告沒收。      │
 ├──┼───────────┼──────────┤
 │2   │印泥1 盒              │供犯罪所用，依刑法第│
 │    │                      │38條第1 項第2 款之規│
 │    │                      │定，宣告沒收。      │
 ├──┼───────────┼──────────┤
 │3   │搭配門號0000000000號使│供犯罪所用，依刑法第│
 │    │用之MOTOROLA牌（序號：│38條第1 項第2 款之規│
 │    │000000000000000號）行 │定，宣告沒收。      │
 │    │動電話1 支            │                    │
 ├──┼───────────┼──────────┤
 │4   │MOTOROLA牌（序號：3572│供犯罪預備之用，依刑│
 │    │00000000000 號）行動電│法第38條第1 項第2 款│
 │    │話、及PLATINUM牌（序號│之規定，宣告沒收。  │
 │    │：000000000000000 號）│                    │
 │    │行動電話各1 支，共2 支│                    │
 ├──┼───────────┼──────────┤
 │5   │門號為0000000000號、09│非被告甲○○所有，且│
 │    │00000000號、0000000000│無證據證明為犯罪集團│
 │    │號SIM 卡各1張，共3 張 │成員所有，不予宣告沒│
 │    │                      │收。                │
 ├──┼───────────┼──────────┤
 │6   │被告甲○○所有摩托羅拉│無證據證明與本件犯行│
 │    │牌之序號為000000000000│有直接關聯，不諭知沒│
 │    │661 號行動電話（含門號│收。                │
 │    │為0000000000號SIM 卡1 │                    │
 │    │張）1 支；被告乙○○所│                    │
 │    │有Sony Ericsson 之序號│                    │
 │    │為000000000000000 號行│                    │
 │    │動電話（含門號為093881│                    │
 │    │5773號SIM 卡1 張）1 支│                    │
 ├──┼───────────┼──────────┤
 │7   │匯豐銀行紙鈔封條3條   │無證據證明與本件犯行│
 │    │                      │有直接關聯，不諭知沒│
 │    │                      │收。                │
 ├──┼───────────┼──────────┤
 │8   │被告甲○○身上所扣得之│無證據證明與本件犯行│
 │    │現金12萬7,454 元；被告│有直接關聯，不諭知沒│
 │    │乙○○身上所扣得現金  │收。                │
 │    │1萬5,700 元           │                    │
 └──┴───────────┴──────────┘


司法院資訊處製作；財團法人民間司法改革基金會備份。
